# 请教各位高手，看看这段文字有没有什么漏洞，谢谢

提问人：tress 时间：2010-09-15 09:43:03
根据《企业会计准则讲解》（ 2008 版）第三十三章金融工具确认和计量，“财务担保合同，是指保证人和债权人约定，当债务人不履行债务时，保证人按照约定履行债务或者承担责任的合同。”财务担保合同在初始确认为负债时按照公允价值计量，不属于指定为以公允价值计量且其变动计入当期损益的金融负债的财务担保合同，在初始确认后，按照资产负债表日履行相关现时义务所需支出的当前最佳估计数确定的金额（或有事项的确认），和初始确认金额扣除按照收入确认原则确定的累计摊销额后的余额，以两者之中的较高者进行后续计量。财务担保合同的公允价值，通常是指提供担保而收取的费用。在实际操作中，在没有重大履约风险的情况下，一般需要根据市场中第三方担保费率，确定财务担保合同的金融负债。而在国际会计准则 39 号9-5 Q&A Financial guarantee contracts:
Parent guarantee issued on behalf of subsidiary（财务担保合同：母公司替子公司进行担保）中，对母公司替子公司进行担保有明确的解释和举例说明。
根据上述准则的说明，我们认为母公司替子公司进行担保，应当分别使用有担保情况下的借款利息率和无担保情况下的借款利息率对贷款进行折现，两种现值之间的差额视同为担保的公允价值，母公司应当根据此公允价值，分别确认对子公司的投资和担保合同负债，而子公司则确认母公司对其资本性投资。该会计处理在合并层面没有影响，因为母子公司之间的相互担保在合并层面应当视同抵消，借款应当披露为信用借款。如果无担保的借款利率很难取得（子公司没有无担保借款），则可以参考同期同信用等级的市场独立第三方的担保费率，进行担保合同的初始确认。

回答人：chenyiwei
回复 楼主 tress 的帖子个人感觉，似乎没有看出与现行准则规定明显抵触的地方。但实务中，在合并报表层面，对于相关借款的性质披露为信用借款还是保证借款并无一致的做法。披露为信用借款符合经济实质，但披露为保证借款符合法律形式。实务中似乎后者较为多见。